【裁判字號】    98,訴,307
【裁判日期】    980430
【裁判案由】    違反毒品危害防制條例
【裁判全文】
臺灣嘉義地方法院刑事判決               98年度訴字第307號
公  訴  人  臺灣嘉義地方法院檢察署檢察官
被      告  甲○○
                    另案在監.
上列被告因違反毒品危害防制條例案件，經檢察官提起公訴（九
十八年度毒偵字第四六六號），被告於準備程序中就被訴事實為
有罪之陳述，經本院合議庭裁定由受命法官改依簡式審判程序審
理，判決如下：
    主  文
甲○○施用第一級毒品，累犯，處有期徒刑壹年，扣案之第一級
毒品海洛因貳包（驗餘淨重合計零點參玖公克）沒收銷燬之，前
開毒品外包裝袋貳個、空夾鍊袋玖個及注射針筒參支均沒收；又
施用第二級毒品，累犯，處有期徒刑柒月，扣案之第二級毒品甲
基安非他命壹包（驗餘淨重零點參柒公克）沒收銷燬之，前開毒
品外包裝袋壹個及（已破裂）吸食器壹組均沒收；應執行有期徒
刑壹年肆月，扣案之第一級毒品海洛因貳包（驗餘淨重合計零點
參玖公克）及第二級毒品甲基安非他命壹包（驗餘淨重零點參柒
公克）均沒收銷燬之，前開毒品外包裝袋參個、空夾鍊袋玖個、
注射針筒參支及（已破裂）吸食器壹組均沒收。
    犯罪事實及理由
一、本件係經被告甲○○於準備程序當庭表示認罪，而經本院裁
    定以簡式審判程序加以審理，則依據刑事訴訟法第二百七十
    三條之二、同法第一百五十九條第二項之規定，不適用傳聞
    法則有關限制證據能力之相關規定，合先敘明。
二、本件犯罪事實及證據，引用附件檢察官起訴書之記載，並更
    正補充如下：
（一）事實部分
    (1)甲○○所施用之第二級毒品含安非他命及甲基安非他命成
      分（此由尿液鑑定報告可知）。
    (2)扣案之第一級毒品海洛因二包，合計淨重零點四公克，驗
      餘淨重合計零點三九公克；扣案之第二級毒品甲基安非他
      命一包，淨重零點三八公克，驗餘淨重零點三七公克。
    (3)扣案物除上述毒品外，尚包括甲○○所有供施用（注射）
      第一級毒品海洛因所用之針筒三支、裝盛海洛因所用之空
      夾鍊袋九個以及供施用第二級毒品安非他命及甲基安非他
      命所用之吸食器一組（已破裂）。
    (4)甲○○係以注射針筒注射之方式，施用第一級毒品海洛因
      ，另以吸食器點火燒烤之方式，施用第二級毒品安非他命
      及甲基安非他命。施用毒品之地點均係在桃園縣中壢市某
      公園。
（二）證據部分
      本件認定被告犯罪之證據資料，補充被告於本院準備程序
      及審理時之自白及扣案第一級毒品海洛因二包、第二級毒
      品甲基安非他命一包之鑑定報告（臺灣檢驗科技股份有限
      公司檢驗報告，見桃園地檢偵卷第四七至四八頁）。
三、查海洛因、安非他命及甲基安非他命，分別為毒品危害防制
    條例第二條第二項第一款、第二款所定之第一、二級毒品，
    是核被告甲○○所為，分別係犯毒品危害防制條例第十條第
    一項、第二項之施用第一級、第二級毒品罪。被告施用前、
    後持有海洛因、安非他命及甲基安非他命之低度行為，應為
    施用之高度行為所吸收，均不另論罪。被告前開犯行，犯意
    各別、行為互殊，應予分論併罰。另查，被告有附件起訴書
    犯罪事實欄所載之犯罪、科刑與執行前案紀錄之事實，有臺
    灣嘉義地方法院檢察署刑案資料查註紀錄表、臺灣高等法院
    被告前案紀錄表各一份在卷可按，其受有期徒刑之執行完畢
    後，五年以內，故意再犯本件有期徒刑以上之罪，均為累犯
    ，均應依刑法第四十七條之規定加重其刑。爰審酌被告曾因
    施用毒品經觀察勒戒、戒治執行並受有期徒刑之執行完畢，
    猶未知警惕而再犯本案，足見其未徹底戒除施用毒品，惟念
    及施用毒品本質上係戕害自身健康之行為，尚未嚴重破壞社
    會秩序或侵害他人權益，且被告坦承犯行、犯後態度尚屬良
    好暨其犯罪之動機、目的、手段、其自陳國中肄業之智識程
    度、曾從事房地產仲介及其自陳家有父母與兄弟、未婚、經
    濟狀況普通之家庭狀況等一切情狀，分別量處如主文所示之
    刑，並依法定其應執行之刑。
四、扣案之第一級毒品海洛因二包及第二級毒品甲基安非他命一
    包，均為查獲之毒品，均應依毒品危害防制條例第十八條第
    一項前段之規定沒收銷燬之，至前開毒品外包裝袋共三個、
    注射針筒三支、空夾鍊袋九個及吸食器一組，為被告所有供
    施用或裝盛毒品所用之物，業據被告供明在卷，應依刑法第
    三十八條第一項第二款之規定沒收之。
據上論斷，應依刑事訴訟法第二百七十三條之一第一項、三百十
條之二、第四百五十四條第二項、第二百九十九條第一項前段，
毒品危害防制條例第十條第一項、第二項、第十八條第一項前段
，刑法第十一條前段、第四十七條第一項、第五十一條第五款、
第三十八條第一項第二款，判決如主文。
本案經檢察官徐鈺婷到庭執行職務。
中    華    民    國    98    年    4     月    30    日
                  刑事第四庭  法  官  許兆慶
上列正本證明與原本無異。
如不服本判決應於收受判決後10日內向本院提出上訴書狀（應附
繕本），並應敘述具體理由；其未敘述上訴理由者，應於上訴期
間屆滿後20日內向本院補提理由書（均須按他造當事人之人數附
繕本）「切勿逕送上級法院」。
中    華    民    國    98    年    4     月    30    日
                              書記官  林金福
附錄論罪科刑法條：
毒品危害防制條例第10條
施用第一級毒品者，處 6 月以上 5 年以下有期徒刑。
施用第二級毒品者，處 3 年以下有期徒刑。
毒品危害防制條例第18條第1項
查獲之第一、二級毒品及專供製造或施用第一、二級毒品之器具
，不問屬於犯人與否，均沒收銷燬之；查獲之第三、四級毒品及
製造或施用毒品之器具，無正當理由而擅自持有者，均沒入銷燬
之。但合於醫藥、研究或訓練之用者，得不予銷燬。


司法院資訊處製作；財團法人民間司法改革基金會備份。
